臺灣高等法院高雄分院刑事判決　　　 100年度上訴字第1154號
上　訴　人
即　被　告　潘宜良
選任辯護人　鍾治漢律師
上列上訴人因毒品危害防制條例案件，不服臺灣屏東地方法院99
年度訴字第429 號中華民國100 年5 月4 日第一審判決（起訴案
號：臺灣屏東地方法院檢察署99年度偵字第2761號、99年度毒偵
字第604 號），提起上訴，本院判決如下：
     主  文
原判決關於附表所示之販毒部分，暨定應執行刑部分均撤銷。
潘宜良犯附表編號1 至6 所示之罪，各處附表編號1 至6 「宣告
刑」欄所示之刑。應執行有期徒刑拾壹年；未扣案之販賣第一、
二級毒品所得共計新臺幣伍仟元沒收，如全部或一部不能沒收時
，以其財產抵償之；未扣案之門號0000000000號行動電話壹支沒
收，如全部或一部不能沒收時，應追徵其價額。
     事  實
一、潘宜良於民國95年間因贓物案件，經本院以94年度上訴字第
    1647號判決判處有期徒刑3 月確定，於95年7 月11日易科罰
    金執行完畢。
二、潘宜良仍不知悔改，明知海洛因、甲基安非他命分別係毒品
    危害防制條例第2條第2項第1款、第2款所規定之第一級、第
    二級毒品，依法均不得持有、販賣，竟意圖營利，而基於與
    綽號『黑仔』（即林原模，以下仍以『黑仔』稱之）共同販
    賣第一級毒品海洛因、第二級毒品甲基安非他命之犯意聯絡
    ，以其所有之門號0000000000號行動電話，作為對外聯繫販
    賣海洛因、甲基安非他命交易時間、地點、金額等事宜之聯
    絡工具，分別於如附表所示之時間，接獲如附表所示之吳順
    興、甘啟祥及王瓊慧聯繫購買如附表所示毒品後，即先向『
    黑仔』索取交易所需之海洛因或甲基安非他命，先後於如附
    表所示之時間、地點，販賣海洛因與吳順興、王瓊慧，販賣
    甲基安非他命與甘啟祥（販賣之對象、時間、地點、毒品種
    類、金額、數量及交易方式均詳如附表所示）。潘宜良每次
    交易完成後，即將販賣所得之金錢交付與『黑仔』，由『黑
    仔』提供價值新臺幣（下同）500 元之海洛因作為販賣之代
    價。
三、嗣經警對潘宜良持用之上開行動電話實施通訊監察，並於99
    年3 月8 日下午1 時2 分許至潘宜良上開住處，經潘宜良同
    意後執行搜索，當場扣得其所有之海洛因1 包（驗餘淨重0.
    115 公克）、吸食器1 組及玻璃球管1 支等物，復經警徵得
    其同意採集尿液檢體送驗，鑑驗結果呈嗎啡及甲基安非他命
    陽性反應，而查悉上情。
四、案經高雄市政府警察局楠梓分局報告臺灣屏東地方法院檢察
    署檢察官偵查起訴。
     理  由
一、證據能力方面：
  (一)按被告以外之人（包括證人、鑑定人、告訴人、被害人及共
    同被告等）於審判外之言詞或書面陳述，除法律有規定者外
    ，不得作為證據，刑事訴訟法第159 條第1 項定有明文。又
    上開之人於檢察事務官、司法警察官或司法警察調查中所為
    之陳述，與審判中不符時，其先前之陳述具有較可信之特別
    情況，且為證明犯罪事實存否所必要者，得為證據，刑事訴
    訟法第159 條之2 定有明文。所謂「前後陳述不符」之要件
    ，應就前後階段之陳述進行整體判斷，以決定其間是否具有
    實質性差異，惟無須針對全部陳述作比較，陳述之一部分有
    不符，亦屬之。而所謂「較可信之特別情況」之情形，亦應
    就前後陳述時之各種外部情況進行比較，以資決定何者外部
    情況具有可信性。若陳述係在特別可信之情況下所為，則虛
    偽陳述之危險性即不高，雖係審判外陳述，或未經被告反對
    詰問，仍得承認其有證據能力。所稱「外部情況」之認定，
    例如：(1)時間之間隔：陳述人先前陳述是在記憶猶新的情況
    下直接作成，一般與事實較相近，事後即可能因記憶減弱或
    變化，致有不清晰或陳述不符之現象發生；(2)有意識的迴避
    ：由於先前陳述時被告未在場，是陳述人直接面對詢問警員
    所為陳述較為坦然；事後可能因陳述人對被告有所顧忌或同
    情，因而在被告面前較不願陳述不利被告之事實；(3)受外力
    干擾：陳述人單獨面對檢察事務官或司法警察（官）所為之
    陳述，程度上較少會受到強暴、脅迫、詐欺、利誘或收買等
    外力之影響，其陳述較趨於真實。若被告在庭或有其他成員
    參與旁聽時，陳述人可能會本能的作出迴避對被告不利之證
    述，或因不想生事乃虛構事實而為陳述；(4)事後串謀：目擊
    證人對警察描述所目睹情形，因較無時間或動機編造事實，
    客觀上亦較難認與被告間有勾串情事，其陳述具有較可信性
    。但事後因特殊關係，雙方可能因串謀而統一口徑；或事後
    情況變化，兩者從原先敵對關係變成現在友好關係等情形，
    其陳述即易偏離事實而較不可信等。又所謂「必要性」要件
    ，必須該陳述之重要待證事實部分，與審判中之陳述有所不
    符，包括先前之陳述詳盡、於後簡略，甚至改稱忘記、不知
    道等，雖非完全相異，但實質內容已有不符者在內，最高法
    院96年度台上字4304、4365、4414號判決意旨可資參照。被
    告潘宜良及辯護人固主張：吳順興、甘啟祥及王瓊慧於警詢
    所為之陳述，係屬傳聞證據，無證據能力。惟查：上開證人
    於警詢時所為之陳述，就關於被告何時、以多少價格、暗語
    係指何意義、聯絡後毒品之交易情形等本案主要部分，均已
    陳述詳盡；惟證人甘啟祥卻於原審審理時就其與被告交易之
    毒品為海洛因或甲基安非他命、交易時是否有交付金錢與被
    告、與被告聯繫後被告多久交付毒品等情，則均稱：忘記了
    云云（見原審卷第151 頁背面、第152 頁、第152 頁背面）
    ；另證人吳順興於原審審理時亦就其向被告購買海洛因之次
    數，稱忘記了云云，並證稱：被告交付毒品與伊，並未賺取
    差價云云（見原審卷第204 頁背面、第206 頁）；證人王瓊
    慧於原審審理時亦證稱：伊有跟被告聯繫過要購買海洛因，
    但被告從未拿過來給伊，伊的毒品均為長庚醫院所給之嗎啡
    錠云云（見原審卷第207 頁背面），顯見其等於警詢時所為
    之陳述，均與其等在原審法院作證時所為之證述均有部分不
    符。而本院審酌證人吳順興、甘啟祥及王瓊慧警詢中之證述
    ，依其記載內容，均係採取一問一答方式，且當時並未直接
    面對被告，證述當時心裡較為篤定，壓力較小，較有可能據
    實陳述，及警員於製作警詢筆錄末均詢問上述筆錄是否在自
    由意識下一問一答及錄音所製作、警方有無以刑求之方式取
    供等語，均據前開證人答稱沒有。是前開證人於警詢之陳述
    ，相較於其等在審判中因有被告、辯護人在場而為陳述，且
    已歷經偵查程序，權衡罪責輕重後心態等情形，就其等於審
    判中及審判外為陳述時之外部附隨環境或條件併同整體考量
    ，認其等於警詢時之陳述具有較可信之特別情況，為判斷被
    告本案犯罪事實成立與否，實有參酌之必要，依本案相關卷
    證審核，認為除該審判外陳述，亦難以其他證據全然代替，
    自有必要性，是揆諸前揭說明，本院認上開證人警詢之陳述
    符合刑事訴訟法第159 條之2 之情形，均有證據能力。
  (二)按刑事訴訟法第159 條之1 第2 項所稱被告以外之人於偵查
    中向檢察官所為之陳述得為證據，立法者係以刑事訴訟法規
    定檢察官代表國家偵查犯罪、實施公訴，依法有訊問被告、
    證人、鑑定人之權，且實務運作時，偵查中檢察官向被告以
    外之人所取得之陳述，原則上均能遵守法律規定，不致違法
    取供，其可信性甚高，為兼顧理論與實務，而對被告以外之
    人於偵查中向檢察官所為之陳述，除顯有不可信之情況者外
    ，得為證據，最高法院95年度台上字第6675號判決意旨可資
    參照。查證人吳順興及甘啟祥於檢察官偵查中所為之證述，
    既經檢察官告以拒絕證言權、具結之義務及偽證罪之處罰後
    ，再命其朗讀結文並具結後所為之陳述，核其製作筆錄過程
    ，並無違法取供或證明力明顯過低之瑕疵。因此，以上開證
    人於偵查中所為證述作為證據，並無任何不當，揆諸前開說
    明，當有證據能力。
  (三)另按被告以外之人於審判外之陳述，雖不符刑事訴訟法第15
    9 條之1 至之4 之規定，而經當事人於審判程序同意作為證
    據，法院審酌該言詞陳述或書面陳述作成時之情況，認為適
    當者，亦得為證據；當事人、代理人或辯護人於法院調查證
    據時，知有同法第159 條第1 項不得為證據之情形，而未於
    言詞辯論終結前聲明異議者，視為有前項之同意，亦為同法
    第159 條之5 所明文規定。除上開所述外，本判決下列所引
    用之證據，屬被告以外之人在審判外陳述之傳聞證據部分，
    經本院依法踐行調查證據程式，檢察官、被告及辯護人均知
    有該證據資料，而不爭執各該證據之證據能力，且未於本院
    言詞辯論終結前聲明異議，本院審酌該等傳聞證據作成時之
    狀況，並無違法或不當等不宜作為證據之情形，依刑事訴訟
    法第159 條之5 第1 項、第2項規定，均應有證據能力。
  (四)按通訊監察錄音之譯文，僅屬依據監聽錄音結果予以翻譯之
    文字，固具文書證據之外觀，但實際上仍應認監聽所得之錄
    音帶或光碟，始屬調查犯罪所得之證物，此乃刑事訴訟法第
    165 條之1 第2 項所稱之證物，如其蒐證程序合法，並經合
    法調查，自具證據能力。因此檢察官如提出通訊監察錄音之
    譯文為其證據方法，實乃以其監聽所得之錄音帶或光碟，為
    調查犯罪所得之證物，法院本應依刑事訴訟法第165 條之1
    所列之方法調查，以判斷該錄音帶或光碟是否與通訊監察錄
    音之譯文相符。而監聽錄音製作之譯文，雖通常為偵查犯罪
    機關單方面製作，然若被告或訴訟關係人對其真實性並無爭
    執，經法院於審判期日提示譯文供當事人辨認、表示意見並
    為辯論者，程序自屬適法，最高法院94年度台上字第4665號
    、95年度台上字第295 號判決意旨可供參照。查本案卷內之
    相關電話通訊監察，事前有獲得原審法院依法核發通訊監察
    書（見原審卷第121 頁），取證程序未見違法情事；而偵查
    機關依監聽錄音所製作之監聽譯文，經本院提示予被告及其
    辯護人，均對於監聽譯文真實性並無爭執，足見該部分譯文
    之真實性並無疑義，依上開說明，本案卷內相關監聽譯文應
    有證據能力。
二、訊據上訴人即被告潘宜良（下稱被告）固不否認其有於附表
    各編號所示時、地，分別交付毒品與吳順興、甘啟祥及王瓊
    慧，並向吳順興、甘啟祥及王瓊慧收取金錢之事實，惟否口
    否認有何販賣第一級毒品及第二級毒品之犯行，辯稱：因吳
    順興、甘啟祥及王瓊慧沒有購買海洛因及甲基安非他命之門
    路，伊就替吳順興、甘啟祥及王瓊慧調貨、代購毒品，伊並
    沒有從中收取利潤云云。
三、經查：
  (一)有關被告販賣海洛因與證人吳順興部分：
  (1)有關附表編號1 所示部分：證人吳順興於附表編號1 所示聯
    絡交易時間，以其持用之門號0000000000號行動電話與潘宜
    良持用之門號0000000000號行動電話聯絡購買海洛因事宜，
    並於聯絡後稍晚，在附表編號1 所示交易地點，由潘宜良交
    付如附表編號1 所示金額、數量之海洛因與證人吳順興，而
    完成交易等情，業據證人吳順興於警詢及檢察官偵訊中證稱
    ：伊於98年12月2 日晚間9 時39分以伊使用之門號00000000
    00號行動電話與被告持用之門號0000000000號行動電話聯繫
    購買海洛因，其中通話內容中所稱之「紅酒」就是海洛因，
    「小罐」的意思是500 元之數量，該次交易是在鹽埔要往烏
    龍的一個路口，沒有人看到的地方向被告購買，被告是開車
    過來並把車窗搖下來，然後伊拿500 元之現金與被告，被告
    才把海洛因交與伊等語屬實（見警卷1 第19頁，99年度偵字
    第2761號卷《下稱偵查卷》第48頁），並經被告於警詢及偵
    訊中供承：98年12月2 日與吳順興通話中所稱「紅酒」就是
    指海洛因，「小罐的1 罐」是指1 支，1 支價格為500 元，
    後來伊與吳順興約在鹽埔到烏龍中某十字路口交易，該次交
    易吳順興給伊500 元等語（見警卷1 第4 頁，偵查卷第63頁
    ），互核一致，堪信證人吳順興及被告上開所述應非虛妄。
    另參酌證人吳順興與被告於98年12月2 日晚間9 時39分對話
    ：「B （即吳順興）：你在哪裡？A （即被告）：在黑龍這
    邊勒怎樣？B ：阿有沒有空？A ：有快說。B ：那個。A ：
    要喝紅酒還是要喝高粱？B ：紅酒拉。A ：紅酒要小罐的1
    罐嗎？B ：恩。A ：好啦你騎過來你們鹽埔要過來黑龍這個
    紅綠燈這邊。B ：好。A ：我現在馬上來勒。B ：好。」有
    原審法院98年聲監字第318 號通訊監察書及通訊監察譯文1
    份附卷足佐（見原審卷第121 、122 頁、警卷1 第55頁），
    衡之海洛因係第一級毒品，無論持有、施用、販賣，均屬違
    法行為，為警偵機關所嚴查，此為眾所周知，毒品交易均於
    隱密下進行，其以通信聯絡亦鮮有明白直接以「毒品」、「
    海洛因」等名稱或相近之用語稱之，都以暗語或彼此已有默
    契之含混語意為溝通。是依上開對話內容，雖未見雙方明言
    購買海洛因之說詞，然該譯文中之暗語「紅酒」、「1 罐」
    之意義業據證人吳順興及被告供述如前，則該對話內容顯為
    證人吳順興欲向被告購買海洛因甚明，足以補強證人吳順興
    上揭證詞，而擔保其前開所稱與被告該次交易海洛因之真實
    性；是據上開事證，足認被告與證人吳順興確有於附表編號
    1 所示時、地碰面，由被告交付第一級毒品海洛因與證人吳
    順興，證人吳順興並即交付毒品價金與被告之事實無疑。
  (2)有關附表編號2 所示部分：證人吳順興於附表編號2 所示聯
    絡交易時間，以其持用之前開行動電話與潘宜良持用之上揭
    行動電話聯絡購買海洛因事宜，並於聯絡後稍晚，在附表編
    號2 所示交易地點，由潘宜良交付如附表編號2 所示金額數
    量之海洛因與證人吳順興，而完成交易等情，業據證人吳順
    興於警詢及檢察官偵查中證稱：98年12月9 日有2 位朋友打
    電話與伊，問伊有無辦法拿到海洛因，伊遂於當日晚間6 時
    至7 時間撥打被告所使用之門號0000000000號行動電話，後
    來掛完電話沒多久，伊就與被告約在40里路上之黑鮪魚那裡
    向被告拿海洛因，那天被告係開車前來，但被告並未下車，
    僅搖下車窗，伊就騎機車靠近並拿1,000 元給被告，被告就
    從車窗交付海洛因與伊，當天僅有一位朋友拿到毒品等語明
    確（見警卷第20至22頁，偵查卷第48頁），並經被告於警詢
    及偵訊中供承：伊於98年12月9 日與吳順興之通話係吳順興
    要向伊購買「大罐」的1 罐，即1,000 元之海洛因等語（見
    警卷1 第5 至7 頁，偵查卷第63頁），即就毒品種類、金額
    與證人吳順興所述吻合，堪認證人吳順興上開所述應非虛言
    。另參以證人吳順興與被告(1)於98年12月9 日晚間6 時29分
    對話：「B （即吳順興）：阿等一下有沒有空阿。A （即被
    告）：等一下有阿你等一下騎過來烏龍跟鹽埔交接這邊那一
    天報給你的那邊。還是說看要騎去新園。我也是要去新園阿
    等一下也是要拿過去林邊。B ：我現在聽不懂。A ：你。B
    ：我現在人還沒有到工廠還沒有到家勒。快要到家了。A ：
    快到你就等一下騎去烏龍那邊。B ：阿我是看你等一下有沒
    有空我先跟你說一下。A ：有空。B ：那這樣我等一下再打
    給你好了。A ：好阿阿要快一點喔我是要順那個喔因為我現
    在在要拿過去林邊喔。B ：這樣等於要上去就對了。A ：對
    阿你1 罐嗎？B ：這樣好我打給我朋友看我朋友要多少看他
    要大罐還是小罐的啦。A ：喔喔，阿你的1 罐嗎？B ：阿我
    叫他拿錢過來沒有拉拿他的就好了我沒有錢了。A ：喔好快
    一點啦。B ：喔好。」(2)於98年12月9 日18時35分對話：「
    B ：要大罐的。A ：大罐幾罐阿。B ：1 罐。A ：這樣好。
    B ：阿你多久要到。A ：等一下我打給你我那個。你先等一
    下我等一下拿那個給你。我等一下打給你啦。B ：好啦要快
    一點勒。A ：好啦。」(3)於98年12月9 日19時05分對話：「
    A ：打給你都沒有接。你是在做什麼啦。B ：沒有啦我在工
    廠在和老闆在說事情啦。A ：阿都不接。阿你在哪裡啦。B
    ：我現在在東港。A ：我現在要拿過去哪裡給你啦。東港千
    越加油站那一邊給你啦。B ：這樣喔。我還沒有跟他拿錢勒
    。你現在到那邊了沒？A ：我還沒有到勒。我現在到烏龍了
    啦。B ：這樣你從鹽埔來我跟他拿錢。A ：不如這樣我先過
    去林邊之後我馬上回來。B ：喔這樣阿你帶1 罐大罐的喔。
    A ：對拉1 罐大罐的。B ：那這樣你再準備1 罐大罐的。A
    ：再1 罐嗎。B ：那是另外一個要的。A ：就是你要2 罐大
    罐的就對了。B ：恩。A ：我從林邊回來我就打給你了啦你
    不要再沒有接了。B ：喔好。A ：我用我剛剛那一支勒我這
    一支不能打了。B ：喔好。」(4)於98年12月9 日19時08分對
    話：「A ：喂。B ：在東港分局拿。A ：你娘在分局拿瘋子
    喔。B ：前面那裡啊。我過去跟你拿。A ：41路最前面那裡
    有一隻黑鮪魚那裡拿。B ：好快一點人家在等。」有前揭通
    訊監察書及通訊監察譯文1 份附卷足佐（見原審卷第121 、
    122 頁、警卷1 第57、58頁），該譯文中之暗語「大罐」即
    指價值1,000 元海洛因業據被告供述明確，則該對話內容顯
    為證人吳順興欲向被告購買海洛因甚明，足以補強證人吳順
    興前揭證詞，而擔保其前開所稱與被告該次交易海洛因之真
    實性；是據上開事證，堪認被告與證人吳順興確有於附表編
    號2 所示時、地碰面，由被告交付第一級毒品海洛因與證人
    吳順興，證人吳順興並即交付毒品價金與被告之事實無訛。
    被告雖於一度警詢及偵查中辯稱：該次並沒有交易成功云云
    ，然就上開被告與證人吳順興通話內容觀之，證人吳順興既
    已談及要跟友人拿錢，顯已取得金錢欲前往交易海洛因，其
    後並依約前往與被告約定之交易地點，則豈有未完成交易之
    理，被告該部分所辯之詞，與客觀事證大相違背，當無足採
    ，並酌以證人吳順興證稱僅有1 位友人拿到海洛因，及前開
    對話中證人吳順興與被告相約要2 罐大罐即2,000 元之海洛
    因互核勾稽，顯然當日證人吳順興僅向被告購買1,000 元之
    海洛因，雙方另約定之1,000 元海洛因則未交易成功之情，
    堪可認定，被告辯稱當日與證人吳順興之交易均未成功，顯
    屬無稽，無足採信。
  (二)有關被告販賣甲基安非他命與證人甘啟祥部分：
  (1)有關附表編號3 所示部分：證人甘啟祥於附表編號3 所示聯
    絡交易時間，以其持用之門號0000000000號行動電話與潘宜
    良持用之上揭行動電話聯絡購買甲基安非他命事宜，並於聯
    絡後稍晚，在附表編號3 所示交易地點，由潘宜良交付如附
    表編號3 所示金額數量之甲基安非他命與證人甘啟祥，而完
    成交易等情，業據證人甘啟祥於警詢及偵查中具結證稱：伊
    於98年12月9 日晚間6 時2 分以門號0000000000號行動電話
    撥打被告0000000000號行動電話欲購買甲基安非他命，其中
    和被告通話內容中談及請被告送「酒」過來，「酒」就是甲
    基安非他命，此通電話係要向被告購買500 元之甲基安非他
    命，當日聯繫完後係在屏東縣林邊鄉電信局交易，伊拿現金
    500 元與被告，被告拿1 個夾鏈袋之安非他命與伊等語（見
    警卷1 第27、28頁，偵查卷第116 頁）；而被告於警詢及偵
    查中均供承：98年12月9 日有與甘啟祥約定交易毒品，係在
    屏東縣林邊鄉某路邊交易等語（見警卷1 第8 頁，偵查卷第
    64頁），核與證人甘啟祥證述交易毒品之時間、地點等情相
    互吻合。復參酌證人甘啟祥與被告(1)於98年12月9 日晚間6
    時2 分對話：「B （即甘啟祥）：我阿輝啦。A （即被告）
    ：恩。B ：送酒過來啦。A ：喔好。B ：恩。」(2)於98年12
    月9 日晚間6 時03分對話：「A ：喂。B ：你現在馬上要過
    來了嗎。A ：還沒。B ：還沒喔。A ：嘿。B ：還要多久。
    A ：我來找伊啊。B ：啊。A ：我來找啊。B ：喔、找那一
    個喔。他的東西不太好吶。A ：沒辦法啊。B ：啊。A ：也
    沒辦法，剩這個。B ：啊剩這個。好啦好啦那我先止一下好
    了。A ：嗯。B ：儘量快一點。A ：好。」(3)於98年12 月9
    日晚間6 時48分對話：「A ：喂。B ：好了沒。A ：有了我
    剛剛跟他調了。要過去了。B ：按吶喔、快一點。A ：好。
    」有上開通訊監察書及通訊監察譯文1 份附卷足佐（見原審
    卷第121 、122 頁、警卷1 第59至61頁），依上開對話內容
    觀之，雖未見雙方明言購買甲基安非他命之說詞，然該譯文
    中之暗語「酒」即指甲基安非他命，業據證人甘啟祥證述明
    確，則該通話內容顯係證人甘啟祥欲向被告購買甲基安非他
    命甚明，足以補強證人甘啟祥前揭證詞，而擔保其上開所稱
    與被告該次交易甲基安非他命之真實性；是據上開事證，足
    認被告與證人甘啟祥確有於附表編號3 所示時、地碰面，由
    被告交付第二級毒品甲基安非他命與證人甘啟祥，證人甘啟
    祥並即交付毒品價金與被告之事實無疑。
  (2)有關附表編號4 所示部分：證人甘啟祥於附表編號4 所示聯
    絡交易時間，以其持用之上開行動電話與潘宜良持用之前揭
    行動電話聯絡購買甲基安非他命事宜，並於聯絡後稍晚，在
    附表編號4 所示交易地點，由潘宜良交付如附表編號4 所示
    金額數量之甲基安非他命與證人甘啟祥，而完成交易之事實
    ，業據證人甘啟祥於警詢及檢察官偵查中證稱：伊於98年12
    月13日19時35分以所持用之0000000000號行動電話撥打被告
    0000000000號行動電話，目的係為向被告購買甲基安非他命
    ，當次係向被告購買甲基安非他命，一般伊向被告購買甲基
    安非他命均係在屏東縣林邊鄉電信局前以一手交錢一手交貨
    （指甲基安非他命）之方式交易，每次交易金額為500 元等
    語明確（見警卷1 第29、30頁）；且被告於警詢及檢察官偵
    查中均供承：伊於98年12月13日有與甘啟祥聯絡約定交易毒
    品，伊與甘啟祥都約在屏東縣林邊鄉通往墾丁之某大馬路旁
    之電信公司交易等語（見警卷第8 頁，偵查卷第64頁），是
    核雙方所述交易毒品之時間、地點、金額等節互核一致，堪
    認證人甘啟祥上開所述應非虛言。又酌以證人甘啟祥與被告
    於98年12月13日晚間7 時35分對話：「B （即甘啟祥）：黑
    仔喔。A （即被告）：恩。B ：送1 支過來。A ：喔好。B
    ：快一點阿。A ：好。」有前揭通訊監察書及通訊監察譯文
    1 份附卷足佐（見原審卷第121 、122 頁、警卷1 第62頁）
    ，雖雙方上開通話內容均未言明購買甲基安非他命，然該譯
    文中之暗語「1 支」為被告與購毒者間聯繫購買毒品數量之
    暗語，業如前述，則該通話內容顯係證人甘啟祥欲向被告購
    買毒品甚明，足以補強證人甘啟祥前揭證詞，而擔保其前開
    所稱與被告該次交易甲基安非他命之真實性；是據上開事證
    ，堪認被告與證人甘啟祥確有於附表編號4 所示時、地碰面
    ，由被告交付第二級毒品甲基安非他命與證人甘啟祥，證人
    甘啟祥並即交付毒品價金與被告之事實明確。
  (三)有關被告販賣海洛因與證人王瓊慧部分：
  (1)有關附表編號5 所示部分：證人王瓊慧於附表編號5 所示聯
    絡交易時間，以其持用之門號0000000000號行動電話與潘宜
    良持用之上開行動電話聯絡購買海洛因事宜，並於聯絡後稍
    晚，在附表編號5 所示交易地點，由潘宜良交付如附表編號
    5 所示金額數量之海洛因與證人王瓊慧，而完成交易等節，
    業據證人王瓊慧於警詢證稱：伊曾於98年12月11日下午4 時
    42分以使用之門號0000000000號行動電話撥打被告門號0000
    000000號行動電話欲購買海洛因，該次係要向被告購買1,00
    0 元之海洛因，該次交易應該有交易完成等語屬實（見警卷
    1 第13、14頁），並經被告於檢察官偵訊中供承：門號0000
    000000號行動電話係王瓊慧所使用，伊於98年12月11日與王
    瓊慧通話內容中，王瓊慧談及「我要1 張」係指其要購買1,
    000 元海洛因之意，該次交易係在安泰醫院外面，伊先向「
    黑仔」拿海洛因，再到安泰醫院與王瓊慧交易，王瓊慧有拿
    1,000 元與伊等語明確（見偵查卷第63頁），即就毒品交易
    之時間、金額等節與被告供述互核一致，堪信證人王瓊慧上
    開所述應非虛妄。並參之證人王瓊慧與被告(1)於98年12 月
    11日下午4 時42分對話：「B （即王瓊慧）：有嗎？A （即
    被告）：我再打給他看看。B ：我現在要過去東港。A ：阿
    你要怎樣？B ：我要1 張阿。A ：好我打看看。」(2)於98年
    12月11日下午4 時48分對話：「A ：你到東港了沒？B ：還
    沒有我都還沒有出潮州勒，我是事先打。A ：我先跟你拿錢
    我去再過去你就不用再跑一趟。B ：那如果我拿到錢我要在
    那一邊等多久阿？A ：一下子而已我是跑去新園。B ：好啦
    這樣子我騎快一點，不過我在安泰勒。A ：有有有。」(3)於
    98 年12 月11日下午5 時2 分對話：「B ：喂我在安泰大門
    等。A ：好啊。」(4)於98年12月11日下午5 時10分對話：「
    A ：喂我到了。B ：我在遠傳。A ：那裡的遠傳。B ：安泰
    旁。A ：好。」有上揭通訊監察書及通訊監察譯文1 份附卷
    足佐（見原審卷第121 、122 頁、警卷1 第52、53頁），依
    上開對話內容，雖未見雙方明言購買海洛因之說法，然該譯
    文中之暗語「我要1 張」之意義，業據被告供述明確，則該
    對話內容顯為證人王瓊慧欲向被告購買海洛因甚明，足以補
    強證人王瓊慧前揭證詞，而擔保其前開所稱與被告該次交易
    海洛因之真實性；是據上開事證，足認被告與證人王瓊慧確
    有於附表編號5 所示時、地碰面，由被告交付第一級毒品海
    洛因與證人王瓊慧，證人王瓊慧並即交付毒品價金與被告之
    事實明確。
  (2)有關附表編號6 所示部分：證人王瓊慧於附表編號6 所示聯
    絡交易時間，以其使用之前開行動電話與潘宜良持用之上開
    行動電話聯絡購買海洛因事宜，並於聯絡後稍晚，在附表編
    號6 所示交易地點，由潘宜良交付如附表編號6 所示金額數
    量之海洛因與證人王瓊慧，而完成交易等事實，業據證人王
    瓊慧於警詢證稱：98年12月13日16時31分伊有以門號000000
    0000號行動電話撥打被告門號0000000000號行動電話，向被
    告購買每支500 元之海洛因共3 支，後來約在安泰醫院交易
    等語明確（見警卷1 第14頁），並經被告於警詢及檢察官偵
    訊中供承：98年12月13日王瓊慧打電話給伊，要跟伊購買海
    洛因3 支（按1 支即不含袋重0.07公克，詳後之被告所述）
    ，3 支之價格為1,500 元，王瓊慧跟伊交易之地點有時在安
    泰醫院，有時在其潮州住處交易等語屬實（見警卷1 第14頁
    ，偵查卷第63頁），即就毒品交易之種類、金額、數量並與
    證人王瓊慧證述相符，堪認證人王瓊慧上開所述應非虛詞。
    再參以證人王瓊慧與被告(1)於98年12月11日下午4 時42分對
    話：「A （即被告）：我等一下要過去拿那個要等嗎？B （
    即王瓊慧）：不用我馬上過去沒有關係，你現在要過來嗎？
    A ：我不想出去勒，我要帶狗出去你可以拿3 支過來潮州嗎
    ？B ：3 支喔。A ：恩。B ：好啦，我到了再打給你。A ：
    好。、」(2)於98年12月11日下午4 時50分對話：「A ：喂。
    B ：我過東港安泰好了啦。A ：好我現在過去拿。B ：好」
    (3)於98年12月11日下午5 時20分對話：「A ：喂。B ：我到
    安泰了。A ：我到了在之前的地方。B ：好。」有前揭通訊
    監察書及通訊監察譯文1 份附卷可佐（見原審卷第121 、12
    2 頁、警卷第54頁），依上開對話內容，雖未見雙方談及購
    買海洛因，然該譯文中之暗語「3 支」之意義，業據證人王
    瓊慧及被告供述明確，則該對話內容當為證人王瓊慧欲向被
    告購買海洛因無誤，足以補強證人王瓊慧前揭證詞，而擔保
    其前開所稱與被告該次交易海洛因之真實性；是據上開事證
    ，足認被告與證人王瓊慧確有於附表編號6 所示時、地碰面
    ，由被告交付第一級毒品海洛因與證人王瓊慧，證人王瓊慧
    並即交付毒品價金與被告之事實無訛。雖證人王瓊慧嗣於原
    審審理時證稱：該次被告有將毒品拿過來，但被告到時伊已
    經離開安泰醫院，所以該次伊沒有拿到海洛因云云（見原審
    卷第208 頁背面）；然其於警詢及被告於警詢及偵查中均無
    一語提及該次交易未成功，若此情果屬實，就該對被告有利
    之事實，何以隻字未提，實費疑猜，是其審理中所證之詞尚
    屬堪慮；且就上開末通通話內容觀之，被告到達安泰醫院附
    近時，尚且以電話聯繫證人王瓊慧，證人王瓊慧復告以其當
    時在安泰醫院，雙方既約定交易毒品在先，復聯繫到達交易
    地點於後，衡情，豈有未碰面即逕行離去之理，故被告當日
    確有與證人王瓊慧見面並完成交易之情，堪以認定，證人王
    瓊慧證稱：被告到達安泰醫院時其已離開，故該次交易未成
    功云云，與上開對話內容互有出入，委無足採。
  (四)再者，被告就附表所示之聯絡時間、地點，以附表所示方式
    交付如附表所示之毒品種類、金額及數量予吳順興、甘啟祥
    、王瓊慧；並於每次交付毒品完成後，即將款項交付予綽號
    『黑仔』，而綽號『黑仔』會饋贈價值500 元之海洛因予被
    告等情，於本院及原審送審訊問中坦承不諱（見本院卷第50
    頁、原審卷第15頁背面），是被告就所販賣之對象、交付之
    毒品及有無收取金錢及販賣毒品之利益均供述綦詳，以被告
    智能及知識水準均正常之成年人，並有多次觸犯毒品危害防
    制條例之前案紀錄，販賣毒品係屬重罪，被告理當認識甚明
    ，當無輕率而為不實販毒自白之可能，被告前開自白當係基
    於自由意識所為之供述，自可採信，顯見被告確實有販賣海
    洛因與證人吳順興及王瓊慧，及販賣甲基安非他命與證人甘
    啟祥甚明。
  (五)至於被告另以上開情詞置辯，而證人吳順興於原審審理時附
    和被告證稱：被告沒有賺伊錢，因為被告拿給伊之毒品數量
    均無較少云云；證人甘啟祥於原審審理時亦附和被告證稱：
    因被告有門路可以拿到毒品，故伊請被告幫伊調毒品，被告
    沒有在販賣毒品云云。惟查：
  (1)按聯絡毒品買賣、交付毒品、收取毒品買賣價金等行為，皆
    屬販賣毒品罪構成要件事實之一部，苟有參與其事，即係分
    擔實行犯罪行為，自應負販賣毒品罪責（參照最高法院97年
    度台上第1439號判決意旨）。本件被告於檢察官偵查及原審
    訊問中已自承：因為之前新園鄉有一個叫『黑仔』的人在販
    賣毒品，『黑仔』跟伊說有人要買毒品的話，可以跟他拿；
    伊每次向『黑仔』拿了毒品，前往買家約定的地點交易後，
    再將交易所得之現金拿給『黑仔』，『黑仔』即會送給伊1
    支即不含袋重0.07公克之海洛因或甲基安非他命供伊吸食等
    語（見偵查卷第66頁，聲羈卷第10頁背面，原審卷第15頁背
    面、第102 頁），是被告與『黑仔』間已有犯意之聯絡，即
    由『黑仔』提供毒品以營利販售，而被告則可從中取得少許
    毒品施用，彼此間分工完成販毒行為。
  (2)復參以證人吳順興亦於原審審理時證稱：伊係經由朋友介紹
    認識被告，與被告交易毒品均係在外面等被告，至於販賣毒
    品與被告之人伊不認識，被告也沒有告訴伊說毒品係向何人
    拿取，伊不知道被告毒品從何而來，電話裡面也沒有談到調
    貨的事等語（見原審卷第204 頁背面至第206 頁）；證人甘
    啟祥亦於原審審理時證稱：伊不知道被告毒品從何而來，僅
    知道被告調取毒品均要至新園或萬丹而已，伊係經由朋友介
    紹認識被告，與被告交易毒品均係在外面等被告，至於販賣
    毒品與被告之人伊不認識，被告也沒有告訴伊說毒品係向何
    人拿取，伊不知道被告毒品從何而來，電話裡面也沒有談到
    調貨的事等語（見原審卷第151 頁）；證人王瓊慧亦於原審
    審理時證稱：伊不知道被告毒品從何而來，被告從來沒有帶
    伊跟他人購買毒品，被告亦從未告知毒品從何而來，伊與被
    告交易都是一手交錢一手交貨等語（見原審卷第209 、210
    頁），即證人吳順興、甘啟祥及王瓊慧取得毒品之資訊來源
    ，係直接來自被告，根本從未見過或認識『黑仔』者，則證
    人吳順興、甘啟祥及王瓊慧又豈有可能直接與『黑仔』購買
    （要約表示）毒品？是被告應係與『黑仔』共同居於賣方立
    場，與證人吳順興、甘啟祥及王瓊慧為毒品交易，而非僅代
    買主向『黑仔』購毒，被告上開所辯，顯屬事後卸責之詞，
    不足為據。
  (六)按販賣毒品罪之所謂「意圖」，即犯罪之目的，原則上不以
    發生特定結果為必要，只需有營利之意圖為已足，不以買賤
    賣貴而從中得利為必要，最高法院97年度台上字第2109號判
    決意旨可資參照。又按販賣毒品乃違法行為，交易雙方類皆
    以隱匿秘密之方式而為，且毒品無公定價格，每次購買價量
    ，隨時可能依雙方關係深淺、資力、需求量及對行情之認知
    、來源是否充裕、查緝是否嚴緊，購買者被查獲時供述來源
    對象之可能性風險等因素之評估，因而異其標準，機動調整
    ，非可一概而論。販賣毒品之利潤所得，除經坦承犯行或價
    量俱屬明確者外，本難查得實情，是以除非別有積極事證，
    足認係以同一價量委託代買、轉售或無償贈與，確未牟利以
    外，尚難執此遽認非法販賣毒品之證據尚有不足，最高法院
    97年度台上字第1012、3557號判決意旨可供參照。本案雖未
    扣得被告販賣與證人吳順興、甘啟祥及王瓊慧之海洛因及甲
    基安非他命，證人吳順興、甘啟祥及王瓊慧亦不知被告取得
    毒品之成本、交付之數量如何，因而無法查得販賣之實際利
    得若干。惟毒品均量微價高，且依一般社會通念以觀，販賣
    行為在通常情形下均係以牟利為其主要誘因及目的，從而，
    舉凡其有償交易，除足反證其確另基於某種非圖利本意之關
    係外，通常尚難因無法查悉其販入價額作為是否高價賣出之
    比較，諉無營利之意思，阻卻販賣犯行之追訴；況且本案被
    告每次販賣毒品後，均可自『黑仔』處獲取1 支海洛因作為
    代價，顯見『黑仔』販賣毒品係有利可圖，否則豈可給予被
    告毒品作為報償，故渠等主觀上顯係基於營利之意圖而販賣
    毒品至明。
  (七)綜上所述，被告犯有如附表所示各次販賣海洛因及甲基安非
    他命之犯行，事證至為明確，應依法論科。
四、按海洛因、甲基安非他命分屬毒品危害防制條例第2 條第2
    項第1 款、第2 款所定之第一級毒品、第二級毒品，不得持
    有、販賣。核被告如附表編號1 、2 、5 、6 所為，均係犯
    毒品危害防制第4 條第1 項之販賣第一級毒品罪；如附表編
    號3 、4 所為，均係犯毒品危害防制條例第4 條第2 項之販
    賣第二級毒品罪。被告販賣前持有海洛因、甲基安非他命之
    低度行為應為販賣第一、二級毒品之高度行為所吸收，均不
    另論罪。再被告所犯前開之罪間，犯意各別，行為互殊，應
    予分論併罰。另被告與『黑仔』（即林原模）就附表所示各
    次販賣第一級毒品海洛因及第二級毒品甲基安非他命之犯行
    ，係由『黑仔』（即林原模）負責提供毒品，被告負責聯絡
    毒品買賣、交付毒品、收取毒品買賣價金等行為，而各自分
    擔並參與販賣海洛因及甲基安非他命之構成要件行為，應係
    基於共同販賣海洛因及甲基安非他命之犯意聯絡，而互為分
    工，其等就該部分犯行，均有犯意聯絡及行為分擔，均為共
    同正犯。又被告有如事實欄所載前案科刑及執行之情形，有
    臺灣高等法院被告前案紀錄表在卷可考，其於有期徒刑執行
    完畢後5 年內，故意再犯本案有期徒刑以上之各罪，均為累
    犯，均應依刑法第47條第1 項之規定各加重其刑，惟其中上
    開之罪之法定刑為死刑、無期徒刑部分，依刑法第64條第1
    項及同法第65條第1 項規定不得加重。又毒品危害防制條例
    第17條第2 項規定：「犯第4 條至第8 條之罪於偵查及審判
    中均自白者，減輕其刑。」係指偵查及審判中均有自白犯罪
    而言，故僅須被告於偵、審中均曾經自白，即得認有該條項
    之適用，不以始終承認為必要。所稱偵查中之自白，包含向
    有偵查犯罪職權之司法警察（官）自白，以及偵查中檢察官
    向法院聲請羈押，於法官訊問時所為之自白。又自白乃對自
    己之犯罪事實全部或主要部分為肯定供述之謂，且非以其係
    有罪之肯定為必要，縱時日、處所、行為態樣等非構成犯罪
    事實之要素略有不符，或另有阻卻違法、阻卻責任事由存在
    之主張，亦不影響其為自白（參照最高法院99年度台上字第
    4962號判決意旨）。本件被告就附表所示犯行，於偵查中（
    見警卷第8 頁，偵查卷第63、64頁）及原審送審訊問時（見
    原審卷第15頁）均曾自白犯罪，均依毒品危害防制條例第17
    條第2 項規定，減輕其刑。又被告於本件遭查獲後，於檢察
    官偵訊中供出提供毒品之『黑仔』者即林原模，並因而查獲
    林原模之販毒集團等情，有偵訊筆錄可稽（見偵查卷第93頁
    ），並有被告林原模之起訴書在卷可稽（見本院卷第61頁）
    ，是依毒品危害防制條例第17條第1 項規定，再遞減其刑，
    併與上開累犯事由先加後減之。又本件被告已依毒品危害防
    制條例第17條第1 項、第2 項等規定，減輕其刑，是被告已
    無法重情輕之情形，自無再依刑法第59條規定，酌減其刑之
    必要，一併敘明。
五、原審就被告販毒部分認事證明確，因而據以論罪科刑，固非
    無見；惟查，(一)原審就被告供出毒品來源因而查獲共犯『黑
    仔』即林原模部分，未依據毒品危害防制條例第17條第1 項
    規定，減輕其刑，容有未恰；(二)被告供以上開販毒聯絡用之
    門號0000000000號行動電話，係被告所有，依毒品危害防制
    條例第19條第1 項規定應為義務沒收，原審卻為不予沒收之
    諭知，亦有不當。被告上訴意旨，指摘原判決不當，雖無理
    由，惟原判決既有上開違法之處，自應由本院將原判決此部
    分及定應執行刑均撤銷改判。爰審酌販賣毒品行為乃煙毒禍
    害之源，其源不斷，則流毒所及，非僅多數人之生命、身體
    受其侵害，且社會、國家之法益亦不能免，當非個人一己之
    生命、身體法益所可比擬，被告明知上開情狀，竟分別6 次
    非法販賣第一級毒品及第二級毒品供他人施用以牟取利益，
    不僅戕害他人身心健康，亦造成社會秩序之潛在危險性，其
    犯罪所生之危害非輕；暨被告犯後態度、素行、販賣毒品之
    動機、次數、數量、犯罪所得多寡等一切情狀，分別量處如
    附表宣告刑欄所示之刑，並定其應執行刑有期徒刑11年。又
    供上開販毒聯絡用之門號0000000000號行動電話，係被告所
    有，業據被告供明在卷（見警詢卷第3 頁），雖未扣案，但
    仍應依毒品危害防制條例第19條第1 項，宣告沒收，如全部
    或一部不能沒收，追徵其價額。另被告如附表所示各次販賣
    毒品之犯罪所得，雖均未扣案，然該等對價即為被告犯毒品
    危害防制條例第4 條第1 、2 項之罪所得之財物，亦應依毒
    品危害防制條例第19條第1 項之規定於各次販賣第一級毒品
    及第二級毒品罪之主文項下宣告沒收，如全部或一部不能沒
    收時，均以其財產抵償之。另共同正犯之犯罪所得為新臺幣
    時，除以實際所得者為限外，因係合併計算，且於全部或一
    部不能沒收時以其財產抵償之，為避免執行時發生重複沒收
    、抵償之情形，故各共同正犯之間係採連帶沒收主義。是被
    告附表共同販賣海洛因所得合計5,000 元，均未查扣在案，
    應依上揭條例第19條第1 項規定宣告被告與綽號『黑仔』之
    林原模連帶沒收，如上開販賣毒品所得全部或一部不能沒收
    時，應以其等財產連帶抵償之（但因林原模非本案之被告，
    故於主文中不為連帶之諭知）。至於扣案之海洛因1 包（驗
    餘淨重0.115 公克），係查獲之第一級毒品；且其包裝因包
    覆海洛因而留有殘渣，衡情已與毒品難以完全剝離，固應依
    毒品危害防制條例第18條第1 項前段規定，併同予以宣告沒
    收銷燬之，但此毒品係被告自行施用剩餘者，因而該毒品自
    與其他扣案之吸食工具如吸食器1 組及玻璃球管1 支等物，
    於被告所犯施用毒品罪中宣告沒收（銷燬），故不另在販毒
    罪項下為沒收（銷燬）之諭知。
六、另被告所犯施用第一級、第二級毒品罪，業經原審判刑確定
    在案，爰不再贅述之，一併敘明。
據上論斷，應依刑事訴訟法第369 條第1 項前段、第364 條、第
299 條第1 項前段，毒品危害防制條例第4 條第1 項、第2 項、
第19條第1 項，第17條第1 項、第2 項，刑法11條前段、第28條
、第47條第1 項、第51條第5 款，判決如主文。
本案經檢察官鍾忠孝到庭執行職務。
中    華    民    國  100     年   10   月    26    日
                  刑事第四庭  審判長法  官  蕭權閔
                                    法  官  唐照明
                                    法  官  吳進寶
以上正本證明與原本無異。
如不服本判決應於收受本判決後10日內向本院提出上訴書狀，其
未敘述上訴理由者，並得於提起上訴後10日內向本院補提理由書
狀（均須按他造當事人之人數附繕本）「切勿逕送上級法院」。
中    華    民    國  100     年   10   月    26    日
                                    書記官  唐奇燕
附錄本案論罪科刑法條全文：
毒品危害防制條例第4條第1、2項
製造、運輸、販賣第一級毒品者，處死刑或無期徒刑；處無期徒
刑者，得併科新臺幣2 千萬元以下罰金。
製造、運輸、販賣第二級毒品者，處無期徒刑或7 年以上有期徒
刑，得併科新臺幣1 千萬元以下罰金。
附表：
┌──┬───┬──────┬─────┬─────┬───────┬──────┬─────────┐
│編號│購毒者│聯絡交易時間│ 交易地點 │毒品種類、│交  易  方  式│所 犯 法 條 │  宣    告    刑  │
│    │      │            │          │金額及數量│              │            │                  │
├──┼───┼──────┼─────┼─────┼───────┼──────┼─────────┤
│ 1  │吳順興│98年12月2日 │屏東縣鹽埔│海洛因；50│吳順興於左列時│毒品危害防制│潘宜良共同販賣第一│
│    │      │晚間9 時39分│鄉至新園鄉│0 元；0.07│間以其持用門號│條例第4條第1│級毒品，累犯，處有│
│    │      │許（起訴書誤│間路段某十│公克      │0000000000號行│項          │期徒刑捌年。未扣案│
│    │      │載為晚間9 時│字路口    │          │動電話與潘宜良│            │販賣第一級毒品所得│
│    │      │許，應予更正│          │          │所持用門號0981│            │財物新臺幣伍佰元沒│
│    │      │）          │          │          │928770號行動電│            │收，如全部或一部不│
│    │      │            │          │          │話聯絡購買海洛│            │能沒收時，以其財產│
│    │      │            │          │          │因事宜，並於聯│            │抵償之。未扣案之門│
│    │      │            │          │          │絡後稍晚，在左│            │號0000000000號行動│
│    │      │            │          │          │揭地點，由潘宜│            │電話壹支沒收，如全│
│    │      │            │          │          │良交付左開數量│            │部或一部不能沒收時│
│    │      │            │          │          │之海洛因，而吳│            │，應追徵其價額。  │
│    │      │            │          │          │順興即給付左開│            │                  │
│    │      │            │          │          │價款，完成交易│            │                  │
│    │      │            │          │          │。            │            │                  │
├──┼───┼──────┼─────┼─────┼───────┼──────┼─────────┤
│ 2  │同上  │98年12月2日 │屏東縣東港│海洛因；1,│同上          │毒品危害防制│潘宜良共同販賣第一│
│    │      │晚間6 時29分│鎮○○路1 │000 元；數│              │條例第4條第1│級毒品，累犯，處有│
│    │      │許至7 時8 分│號「東港分│量不詳    │              │項          │期徒刑捌年。未扣案│
│    │      │許（起訴書誤│局」附近  │          │              │            │販賣第一級毒品所得│
│    │      │載為晚間7 時│          │          │              │            │財物新臺幣壹仟元沒│
│    │      │許，應予更正│          │          │              │            │收，如全部或一部不│
│    │      │）          │          │          │              │            │能沒收時，以其財產│
│    │      │            │          │          │              │            │抵償之。未扣案之門│
│    │      │            │          │          │              │            │號0000000000號行動│
│    │      │            │          │          │              │            │電話壹支沒收，如全│
│    │      │            │          │          │              │            │部或一部不能沒收時│
│    │      │            │          │          │              │            │，應追徵其價額。  │
├──┼───┼──────┼─────┼─────┼───────┼──────┼─────────┤
│ 3  │甘啟祥│98年12月9日 │屏東縣林邊│甲基安非他│甘啟祥於左列時│毒品危害防制│潘宜良共同販賣第二│
│    │      │晚間6 時2 分│鄉某電信局│命1 小包；│間以其持用門號│條例第4條第2│級毒品，累犯，處有│
│    │      │許至6 時48分│附近      │500 元    │0000000000號行│項          │期徒刑年。未扣案│
│    │      │許（起訴書誤│          │          │動電話與潘宜良│            │販賣第二級毒品所得│
│    │      │載為晚間6 時│          │          │所持用門號0981│            │財物新臺幣伍佰元沒│
│    │      │許，應予更正│          │          │928770號行動電│            │收，如全部或一部不│
│    │      │）          │          │          │話聯絡購買甲基│            │能沒收時，以財產連│
│    │      │            │          │          │安非他命事宜，│            │帶抵償之。未扣案之│
│    │      │            │          │          │並於聯絡後稍晚│            │門號0000000000號行│
│    │      │            │          │          │，在左揭地點，│            │動電話壹支沒收，如│
│    │      │            │          │          │由潘宜良交付左│            │全部或一部不能沒收│
│    │      │            │          │          │開數量之甲基安│            │時，應追徵其價額。│
│    │      │            │          │          │非他命，而甘啟│            │                  │
│    │      │            │          │          │祥給付左開價款│            │                  │
│    │      │            │          │          │，完成交易。  │            │                  │
├──┼───┼──────┼─────┼─────┼───────┼──────┼─────────┤
│ 4  │同上  │98年12月13日│同上      │同上      │同上          │毒品危害防制│潘宜良共同販賣第二│
│    │      │晚間7 時35分│          │          │              │條例第4條第2│級毒品，累犯，處有│
│    │      │許（起訴書誤│          │          │              │項          │期徒刑年。未扣案│
│    │      │載為晚間7 時│          │          │              │            │販賣第二級毒品所得│
│    │      │許，應予更正│          │          │              │            │財物新臺幣伍佰元沒│
│    │      │）          │          │          │              │            │收，如全部或一部不│
│    │      │            │          │          │              │            │能沒收時，以其財產│
│    │      │            │          │          │              │            │抵償之。未扣案之門│
│    │      │            │          │          │              │            │號0000000000號行動│
│    │      │            │          │          │              │            │電話壹支沒收，如全│
│    │      │            │          │          │              │            │部或一部不能沒收時│
│    │      │            │          │          │              │            │，應追徵其價額。  │
├──┼───┼──────┼─────┼─────┼───────┼──────┼─────────┤
│ 5  │王瓊慧│98年12月11日│屏東縣東港│海洛因2 支│王瓊慧於左列時│毒品危害防制│潘宜良共同販賣第一│
│    │      │下午4 時42分│鎮「安泰醫│；1,000 元│間以其持用門號│條例第4條第1│級毒品，累犯，處有│
│    │      │許至5 時10分│院」外    │；0.14公克│0000000000號行│項          │期徒刑捌年。未扣案│
│    │      │許（起訴書誤│          │          │動電話與潘宜良│            │販賣第一級毒品所得│
│    │      │載為下午4 時│          │          │所持用門號0981│            │財物新臺幣壹仟元沒│
│    │      │許，應予更正│          │          │928770號行動電│            │收，如全部或一部不│
│    │      │）          │          │          │話聯絡購買海洛│            │能沒收時，以其財產│
│    │      │            │          │          │因事宜，並於聯│            │抵償之。未扣案之門│
│    │      │            │          │          │絡後稍晚，在左│            │號0000000000號行動│
│    │      │            │          │          │揭地點，由潘宜│            │電話壹支沒收，如全│
│    │      │            │          │          │良交付左開數量│            │部或一部不能沒收時│
│    │      │            │          │          │之海洛因，而王│            │，應追徵其價額。  │
│    │      │            │          │          │瓊慧即給付左開│            │                  │
│    │      │            │          │          │價款，完成交易│            │                  │
│    │      │            │          │          │。            │            │                  │
├──┼───┼──────┼─────┼─────┼───────┼──────┼─────────┤
│ 6  │同上  │98年12月13日│同上      │海洛因3 支│同上          │毒品危害防制│潘宜良共同販賣第一│
│    │      │下午4 時31分│          │；1,500 元│              │條例第4條第1│級毒品，累犯，處有│
│    │      │許至5 時20分│          │；0.21公克│              │項          │期徒刑捌年。未扣案│
│    │      │許（起訴書誤│          │          │              │            │販賣第一級毒品所得│
│    │      │載為晚間6 時│          │          │              │            │財物新臺幣壹仟伍佰│
│    │      │許，應予更正│          │          │              │            │元沒收，如全部或一│
│    │      │）          │          │          │              │            │部不能沒收時，以其│
│    │      │            │          │          │              │            │等財產連帶抵償之。│
│    │      │            │          │          │              │            │未扣案之門號098191│
│    │      │            │          │          │              │            │8770號行動電話壹支│
│    │      │            │          │          │              │            │沒收，如全部或一部│
│    │      │            │          │          │              │            │不能沒收時，應追徵│
│    │      │            │          │          │              │            │其價額。          │
└──┴───┴──────┴─────┴─────┴───────┴──────┴─────────┘